臺灣基隆地方法院刑事裁定
111 年度撤緩字第7 號
聲　請　人　臺灣基隆地方檢察署檢察官
受　刑　人　李治融　男　(民國00年00月00日生)
　　　　　　　　　　身分證統一編號：Z000000000號
　　　　　　　　　　住基隆市○○區○○街00號2 樓
上列聲請人因受刑人詐欺案件，聲請撤銷緩刑之宣告（111 年度
執聲字第26號），本院裁定如下：
    主  文
李治融之緩刑宣告撤銷。
    理  由
一、聲請意旨略以：受刑人李治融因詐欺案件，經臺灣屏東地方
    法院於民國109年8月19日，以107年度原訴字第3號判決，判
    處有期徒刑1年2月，緩刑4年，並應於該判決確定後1年內向
    公庫支付新臺幣（下同）10萬元，並於109年10月8日確定。
    惟受刑人經合法通知及電話聯繫，迄至前揭履行期間屆滿，
    仍分文未依前揭條件履行，已合於刑法第75條之1第1項第4
    款所定撤銷緩刑宣告之原因，原宣告之緩刑顯已難收其預期
    效果，爰依刑事訴訟法第476條之規定聲請撤銷等語。
二、按緩刑之宣告應撤銷者，由受刑人所在地或其最後住所地之
    地方法院檢察官聲請該法院裁定之，刑事訴訟法第476 條定
    有明文。次按緩刑宣告，得斟酌情形，命犯罪行為人向公庫
    支付一定之金額；又受緩刑之宣告，有違反刑法第74 條第2
    項第1款至第8款所定負擔情節重大，足認原宣告之緩刑難收
    其預期效果，而有執行刑罰之必要者，得撤銷其宣告，刑法
    第74條第2項第4款、第75條之1第1項第4款分別定有明文。
    考其立法意旨為「修正條文第74條第2 項增列法院於緩刑期
    間內，得命犯罪行為人於緩刑期內應遵守之事項（例如向被
    害人支付相當數額、向公庫支付一定之金額、接受精神、心
    理輔導、提供義務勞務或其他為預防再犯之事項），明定違
    反該條所定事項情節重大者，得撤銷其緩刑宣告，以期週延
    。至於所謂『情節重大』，係指：受判決人顯有履行負擔之可
    能，而隱匿或處分其財產、故意不履行、無正當事由拒絕履
    行或顯有逃匿之虞等情事而言。」，足見於上揭「得」撤銷
    緩刑之情形，法官應依職權本於合目的性之裁量，妥適審酌
    被告於緩刑期間內違反應遵守事項之情節是否重大，是否已
    難收其預期之效果，而確有執行刑罰之必要。
三、經查：
㈠、本案受刑人住所在基隆市○○區○○街00號2樓，有其個人基本資
    料查詢結果在卷可查，是本院就上開聲請自有管轄權。
㈡、受刑人因詐欺案件，經臺灣屏東地方法院於109年8月19日，
    以107年度原訴字第3號判決，判處有期徒刑1年2月，緩刑4
    年，並應於該判決確定後1年內向公庫支付10萬元，並於109
    年10月8日確定等情，有該判決書、臺灣高等法院被告前案
    紀錄表等件在卷可稽。
㈢、又該案經移送臺灣屏東地方檢察署（下稱屏東地檢）執行，
    經屏東地檢以110年2月21日屏檢謀康109執緩311字第110900
    2862號函通知受刑人應於「110年10月7日前向公庫支付法院
    判決緩刑所定之金額10萬元」，經送達受刑人之住所「基隆
    市○○區○○街00號2樓」，於110年1月27日寄存轄區派出所（1
    10年2月6日生合法送達效力），惟受刑人屆期未繳納；嗣經
    屏東地檢書記官於110年12月13日晚間7時56分撥打受刑人電
    話，聯繫其應到署履行該案緩刑所應繳納國庫之10萬元，受
    刑人亦於電話中回應：請檢察官再予其2星期時間，屆時一
    定前往繳款云云；再經屏東地檢書記官於110年12月14日中
    午12時5分撥打受刑人電話，告知其應於110年12月29日下午
    4時前到署履行該案緩刑所應繳納國庫之10萬元；然迄至111
    年2月7日，受刑人仍分毫未依緩刑條件履行等情，有上開屏
    東地檢函、送達證書、屏東地檢辦案公務電話紀錄表、本院
    電話紀錄表等件存卷可查，亦堪認定，足認受刑人確有違反
    刑法第74條第2項第4款所定負擔之情形。
㈣、受刑人自該判決確定後，並無因他案受羈押或入監服刑之情
    形，有臺灣高等法院被告前案紀錄表存卷可考，可見受刑人
    並無何等人身自由受拘束而無法履行賠償之不得已事由；又
    10萬元雖非微小之數額，然受刑人正值壯年，若願改過自新
    ，努力從事正當工作，依一般常情判斷，其於1年期間內籌
    得10萬元尚非難事，應可如期履行完畢；況迄至111年2月7
    日已距該判決確定日1年4月，受刑人卻「分毫」未履行緩刑
    宣告所附負擔，本院並於111年3月3日傳喚受刑人到庭說明
    ，傳票於111年2月14日寄存送達受刑人上揭住所之轄區派出
    所，111年2月24日生合法送達效力，有本院送達證書在卷可
    參，受刑人卻無正當理由未到庭，亦未以書狀陳述意見，堪
    認受刑人已無履行緩刑宣告所附負擔之意願，亦無期待受刑
    人續行履行條件之可能。是以，受刑人顯有履行之可能，卻
    無正當事由遲滯履行，足見其欠缺履行該案緩刑所附條件之
    主觀意願，如此恣意違反該判決所定負擔之情節實屬重大，
    該判決宣告之緩刑顯難收其預期效果，應認有執行刑罰之必
    要。
㈤、從而，本件之情形核與刑法第75條之1第1項第4款規定相符，
    自應撤銷受刑人所犯臺灣屏東地方法院107年度原訴字第3號
    案件之緩刑宣告，本件聲請為有理由，應予准許。
四、依刑事訴訟法第476條，裁定如主文。
中　　華　　民　　國　　111 　年　　3 　　月　　11　　日
                  刑事第六庭    法　官　施又傑
以上正本證明與原本無異。　  
對於本件裁定如有不服，應於收受送達後5日內，向本院提出抗
告書狀，敘述抗告之理由，抗告於臺灣高等法院。
中　　華　　民　　國　　111 　年　　3 　　月　　11　　日
                                書記官　連懿婷